【裁判字號】    95,交上易,125
【裁判日期】    950831
【裁判案由】    過失致死
【裁判全文】
臺灣高等法院刑事判決               95年度交上易字第125號
上  訴  人  臺灣板橋地方法院檢察署檢察官
被      告  甲○○
選任辯護人  王中平律師
上列上訴人，因被告過失致死案件，不服臺灣板橋地方法院94年
度交易字第248號，中華民國95年1月26日第一審判決（起訴案號
：臺灣板橋地方法院檢察署94年度調偵字第256號），提起上訴
，本院判決如下：
    主  文
上訴駁回。
    事實及理由
一、本案經本院審理結果，第一審認被告甲○○犯刑法第276條
    第1項之過失致死罪，判處有期徒刑參月，並諭知易科罰金
    折算之標準為300元折算一日，認事用法及量刑均無不當，
    應予維持，並引用第一審判決書記載之事實、證據及理由。
二、檢察官上訴意旨略以：被告迄未與被害人家屬達成和解，且
    被告否認犯行，足見其並無悔意，原判決僅量處法律規定之
    輕度刑，自屬偏輕，為此提起上訴等語。
三、被告於本院審理時否認有何過失，辯稱是因為許銓源突然轉
    彎，被告來不及反應，才會撞到，並非被告未注意車前狀況
    云云。查被告在交岔路口以時速約40公里之速度行駛，其自
    承在事故地點前10公尺即看到被害人騎乘之機車，其自應注
    意被害人行車動向，避免碰撞。本件車禍經二次送鑑定，均
    認被告未注意車前狀況，為肇事次因。綜上研判，被告騎乘
    機車未注意車前狀況，發生本件車禍；致被害人許銓源死亡
    ，應可認定。其否認有何過失，自無可採。其請求再將全案
    送鑑定，因本案事證已明，核無必要。被告對於車禍之發生
    ，僅為肇事次因，自僅應負較輕之過失責任，原法院審酌被
    告過失責任較輕，綜合其犯後態度等情狀，量處有期徒刑參
    月，並諭知易科罰金之折算標準以參佰元折算一日，尚無偏
    輕情事。檢察官之上訴，核無理由，應該駁回。
四、被告行為後，刑法第41條第1項業經於95年7月1日修正公布
    施行，修正後之該條項規定，易科罰金之折算標準以新臺幣
    一千元、二千元或三千元折算一日，此項修正不利被告，自
    應適用被告行為時之刑法第41條第1項前段規定，應予敘明
    。
五、據上論斷，應依刑事訴訟法第373條、第368條，判決如主文
    。
本案經檢察官蔡薰慧到庭執行職務。
中    華    民    國    95    年    8     月    31    日
                  刑事第十二庭  審判長法  官  蔡永昌
                                      法  官  張正亞
                                      法  官  陳榮和
以上正本證明與原本無異。
不得上訴。
                                      書記官  劉麗芬
中    華    民    國    95    年    9     月    1     日
附錄：本案論罪科刑法條全文
中華民國刑法第276條第1項
（過失致死罪）
因過失致人於死者，處 2 年以下有期徒刑、拘役或 2 千元以下
罰金。


司法院資訊處製作；財團法人民間司法改革基金會備份。
